臺灣高雄地方法院刑事判決　　　　　　　　　　　　九十一年度訴字第二三七九號
　　公　訴　人　臺灣高雄地方法院檢察署檢察官
　　被　　　告　乙○○
右列被告因違反毒品危害防制條例案件，經檢察官提起公訴（九十一年度毒偵字第二
四九七號），本院判決如左：
    主  文
乙○○連續施用第一級毒品，累犯，處有期徒刑拾月，扣案之海洛因壹小包（淨重零
點零捌公克、包裝重零點壹捌公克）、殘留海洛因之注射針筒壹支，均沒收銷燬之。
    事  實
一、乙○○前曾於民國八十五年間曾因違反肅清煙毒條例案件，業經本院判處有期徒
    刑三年二月確定，並於九十年九月二十五日縮短刑期執行完畢，仍不知悔改，猶
    於八十八年間因施用第一級毒品海洛因案件，經台灣高雄地方法院以八十八年毒
    聲字第九三九七號裁定送觀察勒後，認有繼續施用毒品傾向，復由同院以八十九
    年毒聲字第一四０號裁定強制戒治期滿後，由臺灣高雄地方法院檢察署於九十年
    一月二十七日以九十年度戒毒偵字第三七號為不起訴處分確定在案。詎其明知海
    洛因業經公告列為毒品防害防制條例第二條第二項之第一級毒品，不得非法持有
    、施用，仍基於施用第一級毒品海洛因之概括犯意，自九十一年五月十九日起至
    同年月二十一日下午十三時三十分許止，連續在高雄市○○區○○路元亨寺公共
    廁所處，以注射針筒施打，非法施用海洛因多次。為警於九十一年五月二十一日
    下午十三時三十分許在上開地點查獲，並扣得施用毒品海洛因用之注射針筒一支
    、毒品海洛因一小包（淨重零點零八公克、包裝重零點一八公克）。
二、案經高雄縣警察局鼓山分局報請臺灣高雄地方法院檢察署檢察官偵查起訴。
    理  由
一、訊據被告矢口否認在右揭時地施用第一級毒品海洛因之事實，辯稱：其因痛風曾
    以止痛針治療，並未施用第一級毒品海洛因云云。然查：
  (一)被告前於八十八年間因施用毒品案件，經本院以八十八年度毒聲字第九三九七號
    裁定送觀察勒戒後，因認有繼續施用毒品傾向，經本院以八十九年毒聲字第一四
    ０號裁定強制戒治期滿後，由臺灣高雄地方法院檢察署於九十年一月二十七日以
    九十年度戒毒偵字第三七號為不起訴處分確定在案等情，此有台灣高雄地方法院
    檢察署刑案資料查註紀錄表、台灣高等法院被告全國前案記錄表、上開不起訴處
    分書各一份在卷可憑。
  (二)復查，高雄市政府警察局鼓山分局警員於九十一年五月二十一日下午十三時三十
    分許，經被告同意執行搜索，於同日下午十三時四十分許執行完畢，扣得施打海
    洛因之用之注射針筒一支，及白粉一小包，此經送法務部調查局鑑驗結果，確屬
    第一級毒品海洛因無誤，淨重零點零八公克、包裝重零點一八公克，此有該局調
    科壹字第二二００一三六四五號鑑定通知書一件在卷可查。又於查獲該時採取被
    告尿液（編號Ｅ２２５），送請高雄市立凱旋醫院以免疫學分析法（500ng/ml）
    及ＴＯＸＩ─ＬＡＢ法（即毒物層析法，1000ng/ml）檢驗結果，呈嗎啡陽性反
    應等情，此有自願性同意搜索筆錄、高雄市政府警察局鼓山分局扣押筆錄、扣押
    物品目錄表、尿液送驗代碼－姓名對照及管制表、高雄市市立凱旋醫院九十一年
    五月二十四日高市凱醫檢字第００五０一號煙毒尿液檢驗成績書各一紙附卷可參
    。按海洛因經注入人體後，百分之九十以上於二十四小時內，自尿中排出，平均
    可檢出時限，約為四十五小時，亦據行政院衛生署藥物食品檢驗局以八十一年九
    月八日（八十一）藥檢壹字第八一一四四八八五號函，敘述明白，另海洛因注射
    入人體後，水解還原成嗎啡，再循嗎啡之代謝方式排出體外，已據行政院衛生署
    藥物食品檢驗局以（七三）藥檢壹字第○三○二二一號函說明綦詳。被告之尿液
    既呈嗎啡陽性反應，足認被告確於九十一年五月二十一日下午十三時許回溯二十
    四小時內之某時，施用第一級毒品海洛因。足證被告於警訊中所稱：「我是以注
    射身體方式施用，最後一次吸食大約在三天前」等語（見警卷第三頁背面）之自
    白，核與事實相符，自可採為論罪科刑之依據。
  (三)至被告辯稱，其因痛風宿疾曾施打止痛針乙節，固舉診斷證明書及處方簽各一紙
    為憑。然被告所提出之上開診斷證明書及處方簽日期分別為九十一年十月二日及
    同年月二十九日，不僅與本件尿液檢驗時間相去甚遠，不足以影響本件尿液檢驗
    報告之正確性，且該處方簽所載日期係屬被告經警查獲採驗尿液後之日期，於採
    尿之時既為尚未到來之日，何來施打止痛針之事實？況據執行上述搜索之警員丙
    ○○、甲○○亦到庭證稱，「我們在現場埋伏了四十幾分鐘，才查獲乙○○。．
    ．．被告和顏精銳共乘一部機車前來，他們二人同時進入公廁內，．．．，在埋
    伏之前曾先查看過廁所內並沒有針筒，其間也沒有任何人進入，等被告及顏某進
    入廁所十幾分鐘注射完畢後，才進去將他們逮捕，現場兩間廁所內分別扣得一支
    針筒」等語（見本院九十一年十月十四日審理筆錄），而扣案注射針筒一支，經
    送驗以薄層色層分析法（ＴＬＣ）及氣體色層質譜分析法（Ｇｃ－Ｍｓ）檢驗結
    果，呈海洛因陽性反應，此有高雄醫學大學附設中和紀念醫院九十一年九月三日
    管藥認可字第五號檢驗報告一份在卷可稽，且有經被告自白放置在其上衣口袋內
    之注射針筒一支扣案可憑，足認證人所述為可信。雖被告辯以：該注射針筒係其
    在該廁所內拾獲放在上衣口袋始為警查獲云云，然被告前有肅清煙毒前科，並曾
    因施用第一級毒品送觀察勒戒及強制戒治，對於施用毒品器具當非陌生，苟未施
    用毒品，何以竟未將棄置於廁所內之針筒丟棄一旁，反置於上衣口袋，被告所辯
    已與常情有悖，再者，由上開證人丙○○、甲○○所述，其在查獲地點埋伏之前
    ，已經察看該處並無針筒，而至被告進入該處前，亦無他人進入該廁所，更可見
    被告所辯乃卸責之詞，委不足信。被告於不起訴處分確定後五年內再犯毒品危害
    防制條例第十條之罪，本案事證明確，被告犯行洵堪認定。
二、核被告所為，係犯毒品危害防制條例第十條第一項之施用第一級毒品罪。至被告
    施用第一級毒品時持有第一級毒品海洛因之低度行為應為施用第一級毒品之高度
    行為所吸收，爰不另論罪。被告先後多次非法施用第一級毒品海洛因行為，時間
    緊接，反覆為之，所犯又係同一罪名之罪，顯係基於概括犯意為之，應依連續犯
    規定論以一罪。再被告前曾因違反肅清煙毒條例案件，業經本院判處有期徒刑三
    年二月，並於九十年九月二十五日執行完畢，此有台灣高雄地方法院檢察署刑案
    資料查註記錄表在卷可按，其前受有期徒刑執行完畢，於五年內再犯本件最重本
    刑為有期徒刑以上之罪，為累犯，應依刑法第四十七條規定加重其刑。爰審酌被
    告前曾因施用毒品數次觸法，顯見其無悔改之意，及其屬自戕行為，所生危害非
    大等一切情狀，量處如主文所示之刑。又扣案之注射針筒一支，經送鑑驗含有海
    洛因成分，經敘明如前，已與第一級毒品海洛因結合而難以剝離，自應視同第一
    級毒品；又扣案之白粉一小包，經送驗確為第一級毒品海洛因無誤（驗後淨重零
    點零八公克，包裝重零點一八公克），爰依毒品危害防制條例第十八條第一項前
    段規定，不問屬於犯人與否，均沒收並銷燬之。
據上論斷，應依刑事訴訟法第二百九十九條第一項前段，毒品危害防制條例第十條第
一項、第十八條第一項前段、第二十三條第二項，刑法第十一條前段、第五十六條、
第四十七條，判決如主文。
中    華    民    國    九十一    年      十      月        二十三      日
                                  臺灣高雄地方法院刑事第七庭
                                      法  官  汪  怡  君
右為正本，係照原本作成，證明與原本無異。
如不服本判決，應於送達後十日內，向本院提出上訴狀。
                                      書記官  李  梅  芬
中    華    民    國    九十一    年      十      月        二十三      日
